臺灣臺南地方法院刑事判決
111年度易字第230號
聲  請  人  臺灣臺南地方檢察署檢察官
被      告  楊惠燕


          
            
上列被告因侵入住宅案件，經檢察官聲請以簡易判決處刑（110
年度營偵字第2403號），本院認不宜以簡易判決處刑（原簡易判
決處刑案號：111年度簡字第364號），改適用通常程序，判決如
下：
    主  文
本件公訴不受理。
    理  由
一、公訴意旨略以：詳如附件聲請簡易判決處刑書所載。
二、按告訴乃論之罪，告訴人於第一審辯論終結前得撤回其告訴
    ；告訴經撤回者，應諭知不受理之判決，又不受理之判決，
    得不經言詞辯論為之，刑事訴訟法第238條第1項、第303條
    第3款、第307條，分別定有明文。
三、查本件告訴人洪宗麟告訴被告楊惠燕侵入住宅案件，聲請人
    認被告係觸犯刑法第306條第1項無故侵入住宅罪，依同法第
    308條第1項之規定，須告訴乃論。茲據告訴人具狀撤回其告
    訴，此有刑事撤回告訴狀1紙在卷（附111年度簡字第364號
    卷內）可稽，參照前開法條規定，本件爰不經言詞辯論，逕
    為不受理之判決。
據上論斷，應依刑事訴訟法第452條、第303條第3款、第307條，
判決如主文。
中　　華　　民　　國　　111 　年　　3 　　月　　4 　　日
　　　　　　　　　刑事第七庭    法　官　郭千黛
以上正本證明與原本無異。
如不服本判決應於收受本判後20日內向本院提出上訴書狀，並應
敘述具體理由。其未敘述上訴理由者，應於上訴期間屆滿後20日
內向本院補提理由書狀（均須按他造當事人之人數附繕本）「切
勿逕送上級法院」。
  　　　　　　　　　　　　　　　書記官　黃瓊蘭
中　　華　　民　　國　　111 　年　　3 　　月　　4 　　日
（附件）
臺灣臺南地方檢察署檢察官聲請簡易判決處刑書　
                                   110年度營偵字第2403號
    告  訴  人  洪宗麟  住○○市○○區○○路000巷0號
                        居嘉義市○區○○○街00號6樓之2
　　被　　　告　楊惠燕　女　58歲（民國00年0月0日生）
　　　　　　　　　　　　住○○市○○區○○里00鄰○○路0
　　　　　　　　　　　　段000號3樓之1
　　　　　　　　　　　　國民身分證統一編號：Z000000000號
上列被告因妨害自由案件，業經偵查終結，認為宜聲請以簡易判
決處刑，茲將犯罪事實及證據並所犯法條分敘如下：
　　　　犯罪事實
一、楊惠燕為陳采研於臺南市○○區○○街00巷00號居所之房東，洪
    宗麟則為陳采研之配偶，與陳采研同住於上開處所。陳采研
    之租賃期間為民國109年11月15日起至110年10月15日止，而
    楊惠燕與洪宗麟、陳采研夫妻間因租屋糾紛素有嫌隙。詎楊
    惠燕竟於110年6月24日14時35分許，未經洪宗麟、陳采研2
    人之同意，擅自進入陳采研之前開租屋處，嗣洪宗麟於上開
    時、地，發現楊惠燕進入其居所之客廳後，始悉上情。
二、案經洪宗麟訴由臺南市政府警察局新營分局報告偵辦。　
　　　　證據並所犯法條
一、證據清單及待證事實：
編號 證據名稱　 待證事實　　　 一 被告楊惠燕之供述 被告坦承未經告訴人洪宗麟及證人陳采研同意即進入臺南市○○區○○街00巷00號之事實，惟辯稱：我有按2、3次門鈴，且我有叫陳小姐，但是沒有人回應，我就自己進去，我知道我不應該進去，但裡面家電都是我的，我以為遭小偷才進去的等語。 二 告訴人洪宗麟於警詢及偵查中之指訴 未同意被告進入其居所之事實 三 證人陳采研之證述 未同意被告進入其居所之事實 四 房屋租賃契約書1份 臺南市○○區○○街00巷00號 之房屋出租交付予陳采研占有使用之事實 
二、所犯法條：被告所為係犯刑法第306條第1項之侵入住宅罪嫌
    。　
三、依刑事訴訟法第451條第1項聲請逕以簡易判決處刑。
　　此　　致
臺灣臺南地方法院
中　　華　　民　　國　 111　　年　　1 　　月　　15　　日
　　　　　　　　　　　　　    檢 察 官  許  嘉  龍
本件證明與原本無異
中　　華　　民　　國　 111　　年　　1 　　月　　18　　日
　　　　　　　　　　　　　　　書 記 官　陳　立　偉